臺灣臺北地方法院民事判決
　　　　　　　　　　　　　　　　  111年度北簡字第4467號
原      告  華南產物保險股份有限公司

法定代理人  陳文智  
訴訟代理人  林唯傑  
            林鼎鈞  
被      告  許晨達

上列當事人間損害賠償(交通)事件，於中華民國111年4月26日言
詞辯論終結，本院判決如下：
    主    文
被告應給付原告新臺幣壹拾壹萬零伍佰貳拾元，及自民國一百一
十年十二月三日起至清償日止，按年息百分之五計算之利息。
原告其餘之訴駁回。
訴訟費用新臺幣肆仟壹佰玖拾元由被告負擔。
本判決得假執行；被告如以新臺幣壹拾壹萬零伍佰貳拾元為原告
預供擔保後，得免為假執行。
    事實及理由
一、原告起訴主張：被告騎乘MCE-9122號普通重型機車於民國10
    9年10月4日，行經臺北市○○區○○路0段000號與八德路4段口
    時，因於多車道左轉彎前未先駛入内側車道，而與原告承保
    之BJW-1335號車（下稱系爭車輛）發生碰撞，造成系爭車輛
    受損，事故發生時尚在保險期間，經被保險人通知並查證屬
    實後，原告即賠付必要修復費用新臺幣38萬2409元，原告並
    同時依保險法第53條規定取得被保險人對被告之求償權，又
    被告既因過失撞損原告承保之車輛，自應負賠償之責，爰依
    民法第184條侵權行為及保險代位之法律關係請求被告負損
    害賠償責任等語。並聲明：被告應給付原告38萬2409元及自
    起訴狀繕本送達翌日起至清償日止，按年息5％計算之利息。
二、被告則以：出車禍我們是受傷的人被送醫院，也不知道如何
    發生，金額蠻高的。從頭到尾沒有看到監視畫面，初判表也
    是警察來醫院請我簽名，我也是第一次發生車禍，所以直接
    簽名，但是相關影像都沒有看到。車禍鑑定報告是說被告方
    全部責任，但是對方不是完全沒有疏失，但是沒有相關影像
    ，所以無法接受，而且被告因此受傷而不能工作等語，資為
    抗辯。並聲明：原告之訴駁回。
三、得心證之理由：
  ㈠經查，原告所稱上情，業據其提出之道路交通事故當事人登
    記聯單、行車執照、修車估價單、統一發票、車損照片等件
    為證，並有本院依職權向臺北市政府警察局交通警察大隊調
    閱之道路交通事故初步分析研判表、道路交通事故調查報告
    表、道路交通事故現場圖、道路交通事故調查紀錄表、道路
    交通事故補充資料表、道路交通事故談話紀錄表、交通事故
    照片等資料在卷可稽；而道路交通事故現場圖顯示事故前系
    爭車輛屬第1車道，被告車屬第2車道，雙方最終位置處第1
    車道延伸處等情（本院卷第36頁），道路交通事故談話紀錄
    表載被告陳行駛第2車道打左側方向燈左轉，當下是綠燈在
    左轉時有注意左右方無來車後才左轉等情（本院卷第39頁）
    ，衡被告車為左轉車，於當時事故地多車道左轉彎應先駛入
    內側車道而無為認其具過失，被告為本件事故肇事主因，而
    臺北市車輛行車事故鑑定委員會鑑定意見書認定（本院卷第
    15頁）亦與本院所認相符，足以證明被告駕車具過失撞損系
    爭車輛，被告抗辯其責任，又未提出證據以實其說，難以採
    信。
  ㈡按不法毀損他人之物者，被害人得請求賠償其物因毀損所減
    少之價額，民法第196條定有明文；又依上開規定請求賠償
    物被毀損所減少之價額，得以修復費用為估定之標準，但以
    必要者為限（例如：修理材料以新品換舊品，應予折舊），
    最高法院77年度第9次民事庭會議決議參照。衡以系爭車輛
    有關零件部分之修復，既以新零件更換被損害之舊零件，則
    在計算損害賠償額時，自應將零件折舊部分予以扣除，依行
    政院所發布之固定資產耐用年數表及固定資產折舊率表，自
    用小客車之耐用年數為5年，依定率遞減法每年應折舊369/1
    000，其最後1年之折舊額，加歷年折舊累計額，其總和不得
    超過該資產成本原額10分之9。查系爭車輛因本件車禍事故
    之修繕費用為工資8萬310元及零件30萬2099元，此有原告提
    出之修車估價單及發票在卷可憑（本院卷第21至27、31頁）
    ，而系爭車輛係於104年1月出廠使用，亦有行車執照在卷足
    憑（本院卷第29頁），則至109年10月4日發生上開車禍事故
    之日為止，系爭車輛已實際使用逾5年，其扣除折舊後之零
    件費用為3萬210元（計算式：30萬2099元×1/10＝3萬210元，
    元以下四捨五入），則原告得請求之車輛修復費用應為11萬
    520元（計算式：8萬310元＋3萬210元＝11萬520元）。
  ㈢從而，原告請求11萬520元，及自本件起訴狀繕本送達之翌日
    即110年12月3日（本院卷第61頁）起至清償日止，按年息百
    分之5計算之利息。即屬有據，應予准許。逾此部分之請求
    為無理由，應予駁回。
四、本件原告勝訴部分係就民事訴訟法第427 條第1 項訴訟適用
    簡易程序所為被告敗訴之判決，爰依同法第389 條第1 項第
    3 款之規定，職權宣告假執行，並依同法第392 條第2 項，
    依職權為被告預供擔保，得免為假執行之宣告。
五、本件事證已臻明確，兩造其餘攻擊防禦方法與判決之結果不
    生影響，爰不一一贅論，併此敘明。
六、訴訟費用負擔之依據：民事訴訟法第79條。本件訴訟費用額
    ，依後附計算書確定如主文所示金額。
中　　華　　民　　國　　111 　年　　5 　　月　　12　　日
                      臺北簡易庭  法  官  趙子榮
以上正本係照原本作成
如對本判決上訴，須於判決送達後20日內向本庭提出上訴狀。如
委任律師提起上訴者，應一併繳納上訴審裁判費。
中　　華　　民　　國　　111 　年　　5 　　月　　12　　日
                                  書記官  陳怡安
計   算   書：
項        目             金   額（新臺幣）    備    註
第一審裁判費             4190元
合        計             4190元